【裁判字號】    98,交聲,265
【裁判日期】    981130
【裁判案由】    聲明異議
【裁判全文】
臺灣臺南地方法院交通事件裁定     98年度交聲字第265號
移送機關    交通部公路總局嘉義區監理所臺南監理站
異議人即
受處分人    甲○○
上列受處分人因違反道路交通管理處罰條例案件，對於交通部公
路總局嘉義區監理所臺南監理站民國98年2月17日所為之裁決處
分（處分案號：嘉監南字第裁74-M00000000號），聲明異議，本
院裁定如下：
    主  文
異議駁回。
    理  由
一、原處分意旨略以：受處分人即異議人甲○○（下稱異議人）
    遭警舉發，於民國（下同）97年12月1日7時5分許，駕駛車
    牌號碼3020-LV號自用一般小客車，在台南縣永康市○○路
    ○段與永大一路交岔路口，因轉彎車未讓直行車先行，及違
    反道路交通安全規則肇事致人受傷等違規行為遭警舉發，嗣
    經交通部公路總局嘉義區監理所臺南監理站（下稱移送機關
    ）依道路交通管理處罰條例第49條第1項第6款、第61條第3
    項、第63條第1項第1款（原裁決書漏載第1項第1款）及違反
    道路交通管理事件統一裁罰標準表等規定，裁處罰鍰新臺幣
    900元，並合計記違規點數4點等處分。
二、聲明異議意旨略以：異議人確實有依規定使用方向燈，等候
    前方無來車後才進行左轉，但是對方所駕駛之車牌號碼313-
    EP號計程車，從對方內向車道轉45度快速駛來，已轉彎至異
    議人所在之機車道，為此，聲明異議，請求撤銷原處分等語
    。
三、按「汽車駕駛人轉彎時，有轉彎車不讓直行車先行者，處新
    臺幣六百元以上一千八百元以下罰鍰。」、「汽車駕駛人，
    駕駛汽車違反道路交通安全規則、第三十三條之管制規則，
    因而肇事致人受傷者，記違規點數三點。」、「汽車駕駛人
    有第四十八條情形者，除依原條款處罰鍰外，並記違規點數
    一點。」道路交通管理處罰條例第48條第1項第6款、第61條
    第3項、第63條第1項第1款分別定有明文。
四、經查：異議人遭警舉發，於上開時、地，駕駛車牌號碼3020
    -LV號自用一般小客車，與第三人李政峰所駕駛313-EP號計
    程車發生交通事故，有轉彎車未讓直行車先行，及駕駛汽車
    違反道路交通安全規則致人受傷等違規行為，有臺南縣警察
    局98年2月4日南縣警交字第M00000000號舉發違反道路交通
    管理事件通知單1份附卷可稽，且異議人於臺灣臺南地方法
    院檢察署96年度核交字第3104號案件於98年7月13日調查時
    ，亦到庭陳稱：「(問：轉彎車未讓直行車先行是否有意見
    ？）我承認我也有過失，但對方也有過失。」等語（見該案
    卷宗第4頁）；且台灣省臺南區車輛行車輛事故鑑定委員會
    98 年7月15日臺南區980468案鑑定意見書亦認為異議人駕駛
    自小客車，轉彎車未讓直行車先行，為肇事主因（見該案卷
    宗第9頁至第10頁），嗣異議人並與第三人李政峰就民事賠
    償事宜達成和解，互相撤回告訴，經檢察官於98年10月1日
    就其因上開違規行為觸犯刑法第284條第1項前段過失傷害罪
    嫌為不起訴處分，業經本院依職權調閱上開偵查卷宗查閱屬
    實，異議人抗辯稱：其就本件交通事故之發生，無違規行為
    云云，即屬無據。
五、綜上所述，異議人於上開時、地，與第三人李政峰發生交通
    事故致李政峰受傷，有前述之違規行為，堪可認定。則移送
    機關，據此並引用道路交通管理處罰條例第48條第1項第6款
    、第61條第3項、第63條第1項第1款等規定，裁處異議人罰
    鍰新臺幣900元，並合計記違規點數4點等處分，於法即無不
    當。從而，本件異議經核並無理由，自應予以駁回。
六、據上論斷，應依道路交通管理處罰條例第87條第2項、道路
    交通案件處理辦法第19條，裁定如主文。
中    華    民    國    98    年    11    月    30    日
                      交通法庭  法  官  陳淑勤
以上正本證明與原本無異。
如不服本裁定應於送達後5日內向本院提出抗告狀。
                                書記官  謝國欽
中    華    民    國    98    年    11    月    30    日


司法院資訊處製作；財團法人民間司法改革基金會備份。
